臺灣臺中地方法院民事判決
　　　　　 109年度沙簡字第321號
原      告  林奇毅  

被      告  蔡文傑  
上列當事人間請求損害賠償事件，本院於民國110年9月9日言詞
辯論終結，判決如下：
    主      文
被告應給付原告新臺幣50,000元，及自民國110年6月9日起至清
償日止，依照年息5％計算之利息。
原告其餘之訴駁回。
本判決第一項得假執行。但被告如以新臺幣50,000元為原告供擔
保後，得免為假執行。
    事實及理由
 一、原告主張：原告於民國107年5月19日18時5分返家時，被告
    對原告稱「在社區開這麼快衝三小（臺語）」，雙方發生口
    角，被告復連續辱罵原告「你是垃圾（臺語）」，及在原告
    之子林稟維面前說「叫你的小孩給我試看看」，使原告心生
    畏懼，被告之行為令原告心生畏懼，侵害人格權重大，亦造
    成精神上之痛苦甚明，又原告現擔任大肚區大肚國小家長會
    長一職，從事公益不遺餘力，然被告以被害者自居，對於不
    特定人顛倒是非，使原告名譽受有減損，致原告在家庭、學
    校、職場均受有相當程度之影響。被告只是為了要減刑，沒
    有真正想要和解的誠意。爰依民法之規定請求被告賠償原告
    非財產上之損害新台幣（下同）20萬元。並聲明：（一）被
    告應給付原告20萬元，及自起訴狀繕本送達次日起至清償日
    止，依照年息5％計算之利息。（二）請准依職權宣告假執行
    。（三）訴訟費用由被告負擔。
二、被告抗辯：當時我情緒控制不好，事後我也有想跟原告道歉
    ，看能否和解，不過我認為精神慰撫金過高。並聲明：請求
    駁回原告之訴，訴訟費用由原告負擔。
三、法院之判斷：
（一）原告主張被告上述妨害名譽之事實，已據本院主動調閱本
      院107年度易字第3952號刑事卷宗核閱屬實。而被告因本
      件妨害名譽之行為，經本院刑事庭判被告犯公然侮辱罪，
      處罰金3,000元，如易服勞役，以1,000元折算1日，該案
      目前上訴於臺灣高等法院臺中分院審理中，亦有判決書、
      臺灣臺中地方檢察署起訴書、臺灣高等法院臺中分院函附
      卷可稽，被告亦坦承上述對原告妨害名譽之行為，應認原
      告此部分之主張為可採。
（二）因故意或過失，不法侵害他人之權利者，負損害賠償責任
      。不法侵害他人之身體、健康、名譽、自由、信用、隱私
      、貞操，或不法侵害其他人格法益而情節重大者，被害人
      雖非財產上之損害，亦得請求賠償相當之金額。民法第18
      4條第1項前段、第195條第1項分別定有明文。被告之公然
      侮辱行為，確已達到侵害原告名譽情節重大之程度，徵諸
      社會常情可認原告受有相當之精神上痛苦，應堪認定。從
      而，原告依侵權行為之法律關係，請求被告賠償精神慰撫
      金，自屬有據，應予准許。
（三）不法侵害他人之人格權，被害人受有非財產上損害，請求
      加害人賠償相當金額之慰撫金時，法院對於慰撫金之量定
      ，應斟酌實際加害情形、所造成之影響、被害人痛苦之程
      度、兩造之身分地位、經濟情形及其他各種狀況，以核定
      相當之數額（最高法院47年台上字第1221號、51年台上字
      第223號判決意旨參照）。本院參考雙方稅務電子閘門財
      產所得調件明細表之財產狀況等情形，兼衡酌本件被告上
      開侵權行為之手段、情節及造成原告精神上痛苦之程度等
      情況，認原告請求給付精神慰撫金200,000元尚屬過高，
      應以50,000元為適當。
（四）遲延之債務，以支付金錢為標的者，債權人得請求依法定
      利率計算之遲延利息；應付利息之債務，其利率未經約定
      ，亦無法律可據者，週年利率為百分之五；給付無確定期
      限者，債務人於債權人得請求給付時，經其催告而未為給
      付，自受催告時起，負遲延責任。其經債權人起訴而送達
      訴狀，或依督促程序送達支付命令，或為其他相類之行為
      者，與催告有同一之效力，民法第233條第1項前段、第20
      3條、第229條第2項分別有明文規定。本件原告之請求，
      核屬無確定期限之給付，自應經原告催告未為給付，被告
      始負遲延責任。準此，原告請求給付自起訴狀繕本送達翌
      日即110年6月9日起，至清償日止，依照年息5％計算之利
      息，核無不合，併予准許。
四、綜上所述，原告依侵權行為法律關係，據以提起本訴，請求
    被告給付50,000元，及自起訴狀繕本送達翌日即110年6月9
    日起，至清償日止，依照年息5％計算之利息，為有理由，應
    予准許，逾此部分之請求，為無理由，應予駁回。
五、原告勝訴部分，依民事訴訟法第389條第1項第3款規定，應
    由法院主動宣告原告於本判決確定前，即可依本判決命給付
    內容對被告財產聲請強制執行，並且依據同法第392條第2項
    規定，由法院主動宣告被告如果預先提供擔保之後，就可免
    為假執行。
六、本件事證已臻明確，兩造其餘攻擊防禦方法及證據，核與判
    決之結果不生影響，爰不一一論列，併此敘明。
七、訴訟費用負擔之依據：民事訴訟法第79條。 
中　　華　　民　　國　　110 　年　　9 　　月　　22　　日
                        臺灣臺中地方法院沙鹿簡易庭
                            法  官  劉國賓
以上為正本，係照原本作成。
如不服本判決，應於判決送達後20日內向本院提出上訴狀並表明
上訴理由（須附繕本）；如委任律師提起上訴者，應一併繳納上
訴審裁判費。
中　　華　　民　　國　　110 　年　　9 　　月　　22　　日
                            書記官  許宏谷